【裁判字號】    97,交聲,461
【裁判日期】    970331
【裁判案由】    交管條例聲異
【裁判全文】
臺灣板橋地方法院交通事件裁定        97年度交聲字第461 號
原處分機關  交通部公路總局臺北區監理所
異  議  人
即受處分人  甲○○
上列異議人因違反道路交通管理處罰條例案件，對於交通部公路
總局臺北區監理所九十七年三月四日所為之北監營裁字裁四０－
ＡＢ0000000號裁決處分（原舉發案號：臺北市政府警察
局松山分局北市警交大字第ＡＢ0000000號），聲明異議
，本院裁定如下：
    主  文
異議駁回。
    理  由
一、原處分意旨略以：異議人即受處分人甲○○所駕駛之車牌號
    碼五八六－ＤＡ號營業小客車，於民國（下同）九十五年八
    月十三日晚間十時二十四分許，於臺北市○○○路○段八德
    路（南往北），因汽車駕駛人行車速度「限速五十公里，經
    測時速六十九公里，超速十九公里未滿二十公里」違規，為
    臺北市政府警察局松山分局交通分隊執勤警員以北市警交大
    字第ＡＢ0000000號舉發違反道路交通管理事件通知
    單（下稱舉發通知單）逕行舉發，原處分機關遂依道路交通
    管理處罰條例第四十條、第六十三條第一項第一款（裁決疏
    漏載第一項第一款）及道路交通管理事件統一裁罰基準表之
    規定，裁處罰鍰新臺幣（下同）一千六百元（罰鍰部分已於
    九十五年十月三十日繳納），並記違規點數一點。
二、異議意旨略以：異議人因車牌號碼五八六－ＤＡ號營業小客
    車違規，於九十六年九月六日對違規單號ＡＢ000000
    0號舉發通知單向原處分機關申訴，至今卻仍未接獲相關單
    位回覆，爰為此聲明異議云云。
三、按汽車駕駛人，行車速度，超過規定之最高時速，或低於規
    定之最低時速，除有第四十三條第一項第二款情形外，處新
    臺幣一千二百元以上二千四百元以下罰鍰，汽車駕駛人有道
    路交通管理處罰條例第四十條之情形者，除依原條款處罰鍰
    外，並記違規點數一點，又汽車駕駛人行車速度，超過規定
    之最高時速未滿二十公里，處新臺幣一千六百元罰鍰，並記
    違規點數一點，道路交通管理處罰條例第四十條、第六十三
    條第一項第一款、道路交通管理事件統一裁罰基準表定有明
    文。又汽車駕駛人有行車速度超過規定之最高速限或低於規
    定之最低速限，當場不能或不宜攔截製單舉發者，經以科學
    儀器取得證據資料證明其行為違規，得逕行舉發，第一項逕
    行舉發，應記明車輛牌照號碼、車型等可資辨明之資料，以
    汽車所有人為被通知人製單舉發。又本條例之處罰，受舉發
    違反道路交通管理事件之受處罰人，認為受舉發之違規行為
    應歸責他人者，應於舉發違反道路交通管理事件通知單應到
    案日期前，檢附相關證據及應歸責人相關證明文件，向處罰
    機關告知應歸責人，處罰機關應即另行通知應歸責人到案依
    法處理，逾期未依規定辦理者，仍依本條例各該違反條款規
    定處罰，道路交通管理處罰條例第七條之二第一項、第二項
    、第四項、第八十五條第一項亦規定甚明。
四、經查：
（一）本件異議人於九十五年八月十三日晚間十時二十四分許，
      駕駛車牌號碼五八六－ＤＡ號營業小客車，於行經臺北市
      ○○○路一段八德路（南往北），因汽車駕駛人行車速度
      「限速五十公里，時速六十九公里，超速十九公里」違規
      ，為臺北市政府警察局松山分局交通分隊執勤警員載明違
      規車牌號碼及相片二張，以北市警交大字第ＡＢ0000
      000號舉發通知單向車主六強交通公司（下稱六強公司
      ）逕行舉發，六強公司認受舉發之違規行為應歸責於異議
      人，遂檢附相關證據向原處罰機關告知應歸責人係異議人
      甲○○，異議人不服，於九十六年九月六日向原處分機關
      陳述意見稱：六強公司向本人催繳罰單，本人因手頭很緊
      ，以電話通知暫緩數日，想不到六強公司竟向台北市交通
      事件裁決所申請告知，造成本人被違規記點等語，原處分
      機關於九十六年九月十四日發函回覆稱：六強公司依規定
      告知應歸責駕駛人，審查其文件符合規定，有關陳述內容
      應逕洽詢該公司等語。異議人復於九十七年一月三十日向
      原處分機關陳述意見稱：提出申述已近半年未曾收到函覆
      等語，原處分機關又於九十七年二月二十一日發函回覆稱
      ：前開申述已於九十六年九月十四日函覆，另有關違規記
      點部分，亦已同意暫緩執行等語。其後，原處分機關始於
      九十七年三月四日以北監營裁自裁四０－ＡＢ00000
      00號違反道路交通管理事件裁決書（下稱裁決書），依
      道路交通管理處罰條例第四十條、第六十三條第一項第一
      款及違反道路交通管理事件統一裁罰基準表之規定，裁處
      異議人罰鍰新臺幣一千六百元（載明罰鍰部分已於九十五
      年十月三十日繳納結案），並記違規點數一點，異議人於
      收受上開裁決書後提起異議等情，有上開舉發通知單暨違
      規照片二張、臺北市交通事件裁決所九十五年九月十三日
      北市裁一字第０九五四二七九二五００號函暨六強公司申
      請歸責駕駛人申請書及駕駛員甲○○雇用約定書各一紙、
      異議人九十六年九月六日及九十七年一月三十日交通部公
      路總局臺北區監理所交通違規案件陳述書各一紙、交通部
      公路總局臺北區監理所九十六年九月十四日北監營字第０
      九六二０一三九五五號及九十七年二月二十一日北監營字
      第０九七二００二三八八號函各一紙附卷可稽。
（二）按道路交通管理處罰條例第四十條關於超速之規定係處罰
      汽車駕駛人，本件係逕行舉發案件，原舉發單位以汽車所
      有人六強公司為被通知人製單舉發，而六強公司依同條例
      第八十五條第一項之規定，認上揭條例之處罰應歸責於實
      際駕駛人即異議人甲○○，遂於舉發通知單應到案日期前
      ，檢附上揭駕駛員甲○○之雇用約定書及異議人職業小型
      車駕駛執照影本，向原處分機關告知應歸責人係甲○○，
      是原處分機關對異議人為裁決處分，核無違誤。
（三）異議人於九十六年九月六日交通違規案件陳述書中自承，
      伊自九十四年十月二十日即與六強公司簽約受雇為六強公
      司之營業小客車駕駛人，駕駛車牌號碼五八六－ＤＡ號營
      業小客車，此後即未停止以該營業小客車營生，六強公司
      向本人催繳罰單，本人因手頭很緊，以電話通知暫緩數日
      ，想不到六強公司竟向台北市交通事件裁決所申請告知，
      造成本人被違規記點等語，有上開陳述書附卷可參，是五
      八六－ＤＡ號營業小客車於九十五年八月十三日違規當時
      應確係甲○○所駕駛無誤。另異議人辯稱曾於九十六年九
      月六日向原處分機關申訴後，迄今仍未獲回覆，然異議人
      於九十六年九月六日及九十七年一月三十日兩次向原處分
      機關陳述意見後，原處分機關均有函覆異議人，正本受文
      者即為異議人甲○○，有上開交通部公路總局臺北區監理
      所函二紙在卷可佐，業如前述，是異議人前開所辯，顯有
      誤會。
五、綜上所述，本件異議人確有駕駛上開營業小客車於上揭時、
    地，「限速五十公里，時速六十九公里，超速十九公里未滿
    二十公里」之違規事實，應堪認定。原處分機關依道路交通
    管理處罰條例第四十條、第六十三條第一項第一款及違反道
    路交通管理事件統一裁罰基準表之規定，裁處異議人罰鍰一
    千六百元，並記違規點數一點，核無違誤。本件聲明異議為
    無理由，應予駁回。
六、據上論斷，應依道路交通案件處理辦法第十九條，裁定如主
    文。
中    華    民    國    97    年    3     月    31    日
                  交通法庭    法  官  白光華
以上正本證明與原本無異。
如不服本裁定，應於送達後五日內，敘明理由向本院提出抗告狀。
                              書記官  張玉如
中    華    民    國    97    年    3     月    31    日


司法院資訊處製作；財團法人民間司法改革基金會備份。
